臺灣臺中地方法院民事裁定           
                                   110年度家調裁字第54號
聲  請  人  莊子紳  
法定代理人  莊秀銀  
相  對  人  林史彬  
上列當事人間否認推定生父之訴事件，本院裁定如下：
    主      文
一、確認聲請人莊子紳非相對人林史彬之婚生子女。
二、聲請程序費用由聲請人負擔。
    事實及理由
一、本件聲請意旨略以：聲請人生母莊秀銀與相對人於民國99年
    3月25日結婚，99年6月9日結婚登記，莊秀銀與相對人於101
     年4 月19日離婚。惟莊秀銀於與相對人婚姻關係存續期間
    自他人受胎，並於101 年7 月26日產下聲請人，因法律明定
    受胎期間之計算，致聲請人依法被推定為相對人之婚生子女
    ，但聲請人實非莊秀銀自相對人受胎所生，為此請求確認聲
    請人非相對人之婚生子女；另聲請人同意因本案所生之DNA 
    鑑定費用及其他訴訟費用均由聲請人負擔等語。
二、相對人則以：同意聲請人之請求事項。對於聲請人非相對人
    之婚生子女、卷內所附DNA 鑑定報告內容均不爭執；並同意
    依家事事件法第33條規定，合意提起本件聲請等語。
三、按當事人就不得處分之事項，其解決事件之意思已甚接近或
    對於原因事實之有無不爭執者，得合意聲請法院為裁定；法
    院為前項裁定前，應參酌調解委員之意見及家事調查官之報
    告，依職權調查事實及必要之證據，並就調查結果使當事人
    或知悉之利害關係人有陳述意見之機會；當事人聲請辯論者
    ，應予准許，家事事件法第33條第1 項、第2 項定有明文。
    又依同法第35條第1 項規定，上開裁定確定者，與確定判決
    有同一之效力。經查，本件否認子女之訴，屬當事人不得處
    分之事項，惟兩造就「聲請人非相對人之婚生子女」之原因
    事實，均不爭執，並合意聲請本院以裁定終結本件否認子女
    之訴（見本院110 年度家補字第791 號否認推定生父事件11
    0年9月30日訊問筆錄），本院自應依前揭規定為裁定，合先
    敘明。
四、經查，聲請人主張之事實，業據提出戶籍謄本、柯滄銘婦產
    科親緣DNA鑑定報告書為證。觀諸上揭報告書所載：「送檢
    註明為胡志文與莊子紳之檢體，……無法排除胡志文與莊子紳
    之親子關係」等語，本院參酌現代生物科學發達，醫學技術
    進步，以DNA 基因圖譜定序檢驗方法鑑定子女之血統來源之
    精確度已達99.8％以上，是聲請人與胡志文間有真實血緣關
    係存在。而一人不可能同時有二名生父，聲請人既為胡志文
    之親生子女，堪認聲請人與相對人間不具有真實血緣關係存
    在。則聲請人主張其非相對人之婚生子女之事實，應堪採信
    。又由親子鑑定結果出來，方能確知相對人非聲請人之生父
    ，及參酌前開鑑定結果報告日期為110 年8 月25 日乙節，
    此有上開DNA鑑定報告書可參，而聲請人於110 年4月8日提
    請本件訴訟，有狀上之本院收文章戳可參，故聲請人於提起
    本件否認推定生父之訴，顯未逾越民法第1063條所定之2 年
    除斥期間。從而，兩造合意聲請裁定聲請人非相對人之婚生
    子女，為有理由，應予准許。
五、本件聲請人確非相對人之婚生子女，已如上述，其真實血緣
    之父子身分關係，有待法院裁判還原其真相，此實乃不可歸
    責於相對人之事由，玆因聲請人提起本件否認推定生父之程
    序，相對人之應訴乃法律之規定所不得不然，核本件相對人
    應訴所為自屬伸張及防衛權利所必要，且聲請人亦同意由其
    負擔訴訟費用，是本院認本件程序費用應由聲請人負擔，較
    為公允，附此敘明。
六、依家事事件法第33條、第97條，非訟事件法第21條第2 項，
    民事訴訟法第95條、第81條第2 款之規定，爰裁定如主文。
中　　華　　民　　國   110    年  11      月    23    日
                  家事法庭    法  官  陳佩怡
以上正本係照原本作成。
如對本裁定抗告，須於裁定送達後10日之不變期間內，向本院提
出抗告狀（須附繕本）。
中　　華　　民　　國   110    年  11    月  23       日
                              書記官  陳盟佳